【裁判字號】    99,抗,260
【裁判日期】    991202
【裁判案由】    解任清算人等
【裁判全文】
臺灣臺中地方法院民事裁定  99年度抗字第260號
抗  告  人  徐滿香即劉興利之繼.
相  對  人  財政部臺灣省中區國稅局大智稽徵所
法定代理人  趙紅琇
抗告人因與相對人間請求解任及選派清算人事件，抗告人對於民
國99年7月20日本院所為之裁定提起抗告，本院裁定如下：
    主    文
抗告駁回。
抗告費用新台幣壹仟元由抗告人負擔。
    理    由
一、本件抗告意旨略以：康普健康國際企業股份有限公司（下稱
    康普公司）之全體股東已於民國93年9月30日同意解散該公
    司，並推選股東林富月為清算人，嗣98年2月27日改選王隆
    信為清算人，是原裁定解任王隆信清算人之職務後，依公司
    法第79規定，康普公司既曾決議選任林富月為清算人，自應
    以林富月為康普公司清算人，而非原裁定所認，應以全體股
    東（包含抗告人）為清算人。為此，爰依法提起本件抗告，
    請求廢棄原裁定第二項主文，並以林富月為康普公司之清算
    人等語。
二、經查：
  (一)按公司之清算，以全體股東為清算人。但本法或章程另有規
    定或經股東決議，另選清算人者，不在此限；由股東全體清
    算時，股東中有死亡者，清算事務由其繼承人行之；繼承人
    有數人時，應由繼承人互推一人行之；不能依第79條規定定
    其清算人時，法院得因利害關係人之聲請，選派清算人，公
    司法第79條、第80條、第81條分別定有明文。又前開規定準
    用於有限公司之清算（同法第113條）。所謂「不能依公司
    法第79條規定定其清算人」者，係指法定清算人、選任清算
    人等因故（如因經濟犯罪而逃匿無蹤）不能擔任清算人而言
    ，故章程如未訂定清算人，且股東會亦不能選任清算人時，
    法院始得因利害關係人之聲請而選派清算人。依上開規定，
    有限公司就清算人之產生，倘於章程有所規定或曾經股東決
    議，固從其規定或決議，然倘章程無規定或未決議另選任，
    即以全體股東為當然清算人，並無待利害關係人之聲請，僅
    公司於全體股東均不能擔任清算人，且章程未訂定清算人，
    以及無股東決議另選清算人時，利害關係人始得向法院聲請
    選派清算人。
  (二)康普公司經主管機關經濟部於93年11月29日經授中字第0933
    3113440號函核准解散登記，有經濟部經授中字第093331134
    40號函在卷可稽，是康普公司應依公司法第24條規定進行清
    算程序，又康普公司股東曾於93年9月30日選任林富月為清
    算人，嗣在98年2月27日改選任王隆信為清算人，並於98 年
    3月4日向本院聲報清算人就任，而准予備查，嗣經本院裁定
    解任王隆信之清算人職務，公司法第97條規定，清算人與公
    司間依民法關於委任之規定，康普公司前於93年9月30日所
    選任之清算人林富月，既已於98年2月27日改選任王隆信，
    則康普公司與林富月間之委任關係已告終止，已終止之委任
    關係並不因王隆信遭解任而復活，康普公司自有重新產生清
    算人之必要。依前述規定，除康普公司章程另有規定或經股
    東決議另選任清算人外，應以全體股東為清算人，而康普公
    司之章程對於清算人如何產生並無特別之規定，此有康普公
    司章程附卷可稽，該公司未再選任清算人，抗告人亦未舉證
    證明康普公司之股東均有不能擔任清算人之情形，相對人聲
    請選派林富月為清算人，核與公司法第81條之規定不合，原
    法院駁回此部分之聲請，經核於法並無違誤，抗告人以王隆
    信遭解任後，應以林富月為清算人云云，指摘原裁定此部分
    不當，求予廢棄選任林富月為清算人，為無理由，應予駁回
    。
三、依非訟事件法第46條、第21條第2項、第24條第1項、民事訴
    訟法第495條之1第1項、第449條第1項、，裁定如主文。
中    華    民    國    99    年    12    月    2     日
              民事第二庭  審判長法  官  王銘
                                法  官  呂麗玉
                                法  官  林慶郎
正本係照原本作成。
如不服本裁定，僅得於收受本裁定正本送達10日內，以適用法規
顯有錯誤為理由，向本院提出再抗告狀（須附繕本一份及繳納再
抗告裁判費新臺幣1,000元）。
中    華    民    國    99    年    12    月    2     日
                                書記官  趙振燕

司法院資訊處製作；財團法人民間司法改革基金會備份。
